【裁判字號】    94,訴,880
【裁判日期】    950118
【裁判案由】    毒品危害防制條例
【裁判全文】
臺灣士林地方法院刑事判決               94年度訴字第880號
公  訴  人  臺灣士林地方法院檢察署檢察官
被      告  甲○○
上列被告因違反毒品危害防制條例案件，經檢察官提起公訴（94
年度毒偵字第2189號），被告為有罪之陳述，本院合議庭裁定改
行簡式審判程序，並判決如下：
    主  文
甲○○施用第一級毒品，累犯，處有期徒刑拾壹月，扣案之海洛
因貳包（驗餘淨重零點貳貳公克）沒收銷燬。
    事  實
一、甲○○前因施用毒品案件，經裁定送觀察、勒戒後，認無繼
    續施用毒品傾向，經臺灣板橋地方法院檢察署檢察官以87年
    度偵字第17621 號不起處分確定；又因施用毒品案件，經裁
    定送觀察、勒戒後認有繼續施用毒品之傾向，復裁定送強制
    戒治後，經臺灣臺北地方法院檢察署檢察官以90年度毒偵字
    第2186號聲請簡易判決處刑，由臺灣高等法院以91年度上訴
    字第289 號判決處有期徒刑九月確定，並於民國92年6 月30
    日執行完畢；再因三犯施用毒品案件，經臺灣臺北地方法院
    檢察署檢察官以93年度毒偵字第571 號提起公訴，由臺灣臺
    北地方法院以93年度訴字第729 號判決處有期徒刑11月確定
    ，並於94年8 月20日執行完畢。詎甲○○於91年9 月19日強
    制戒治執行期滿釋放後，再經執行徒刑完畢，仍不知悛悔，
    復於94年9 月27日晚上7 點左右，在其位於臺北市○○街21
    0 號10樓住處，以將海洛因置於香煙內點火吸食之方式，施
    用第一級毒品海洛因，為警於同日下午2 時30分許，在臺北
    市○○區○○街83巷13號前查獲，並當場扣得第一級毒品海
    洛因二包（驗餘淨重0.22公克）。
二、案經臺北市政府警察局中正第一分局報請臺灣士林地方法院
    檢察署檢察官偵查起訴。
    理  由
一、前揭犯罪事實，業據被告甲○○於偵查中、本院準備程序及
    審理時供認不諱（見95年1 月11日準備程序筆錄、審判筆錄
    ），又被告於94年9 月28日為警查獲時，經採集其尿液送檢
    驗結果，呈鴉片類嗎啡陽性反應，有臺灣檢驗科技股份有限
    公司94年10月13日濫用藥物尿液檢驗報告一紙在卷可稽（見
    偵查卷第65頁），復有海洛因二包扣案可資佐證，而扣案之
    白粉二包（驗餘淨重0.22公克，空包裝重0.36公克）經送鑑
    驗結果，確含第一級毒品海洛因成分，亦有法務部調查局94
    年12月2 日調科壹字第040004050 號鑑定通知書、臺北市政
    府警察局中正第一分局偵辦毒品危害防制條例案查獲毒品初
    步鑑驗報告書各一紙附卷可憑，足徵被告自白事實相符。事
    證明確，被告犯行堪以認定。
二、按犯毒品危害防制條例第10條之施用毒品罪者，檢察官應聲
    請法院裁定令被告入勒戒處所觀察、勒戒。觀察、勒戒後，
    檢察官依據勒戒處所之陳報，認受觀察、勒戒人無繼續施用
    毒品傾向者，應即釋放，並為不起訴處分；認受觀察、勒戒
    人有繼續施用毒品傾向者，檢察官應聲請法院裁定令入戒治
    處所施以強制戒治。經觀察、勒戒或強制戒治執行完畢釋放
    後，五年內再犯毒品危害防制條例第10條之罪者，檢察官或
    少年法院應依法追訴或裁定交付審理，毒品危害防制條例第
    20條第1 項、第2 項、第23條第2 項分別定有明文。查被告
    前因施用毒品案件，經裁定送觀察、勒戒後，認無繼續施用
    毒品傾向，經臺灣板橋地方法院檢察署檢察官以87年度偵字
    第17621 號不起訴處分確定；又因施用毒品案件，經裁定送
    觀察、勒戒後認有繼續施用毒品之傾向，復裁定送強制戒治
    後，經臺灣臺北地方法院檢察署檢察官以90年度毒偵字第21
    86號聲請簡易判決處刑，由臺灣高等法院以91年度上訴字第
    289 號判決處有期徒刑九月確定，並於92年6 月30日執行完
    畢；再因三犯施用毒品案件，經臺灣臺北地方法院檢察署檢
    察官以93年度毒偵字第571 號提起公訴，由臺灣臺北地方法
    院以93年度訴字第729 號判決處有期徒刑十一月確定，並於
    94年8 月20日執行完畢，有臺灣板橋地方法院檢察署檢察官
    87年度毒偵字第17621 號不起訴處分書、臺灣臺北地方法院
    檢察署90年度毒偵字第2186號聲請簡易判決處刑書、93年度
    毒偵字第571 號起訴書、刑案資料查註紀錄表、法務部全國
    檢察官線上查詢刑案人犯在監所最新資料報表各一份在卷可
    稽，被告於91年9 月19日強制戒治執行完畢釋放後，五年內
    之94年9 月27日再犯毒品危害防制條例第10條之罪，經檢察
    官提起公訴，本院應予審理。再按海洛因係毒品危害防制條
    例第2 條第2 項第1 款所稱之第一級毒品。核被告施用海洛
    因之行為，係犯毒品危害防制條例第10條第1 項之施用第一
    級毒品罪，被告持有海洛因進而施用，其持有海洛因之低度
    行為應為施用海洛因之高度行為所吸收，不另論罪。又被告
    前因施用毒品案件，經臺灣臺北地方法院以93年度訴字第72
    9 號判決處有期徒刑十一月確定，並於94年8 月20日執行完
    畢出監，有臺灣高等法院被告前案紀錄表在卷可憑，其於有
    期徒刑執行完畢五年內，再犯有期徒刑以上之本罪，為累犯
    ，應依刑法第47條之規定加重其刑。爰審酌被告有多次施用
    毒品前科，素行不佳，犯罪戕害自己身心健康，惟念被告僅
    施用海洛因一次，及犯罪後坦承犯行態度尚佳等一切情狀，
    量處有期徒刑十一月。
三、扣案之海洛因二包（驗餘淨重0.22公克，空包裝重0.36公克
    ），為查獲之第一級毒品，不問屬於犯人與否，應依毒品危
    害防制條例第18條第1 項前段之規定宣告沒收銷燬。
據上論斷，應依刑事訴訟法第299 條第1 項前段、第273 條之1
第1 項，毒品危害防制條例第10條第1 項、第18條第1 項前段，
刑法第11條、第47條，判決如主文。
本案經檢察官呂永魁到庭執行職務。
中    華    民    國    95    年    1     月    18    日
                  刑事第四庭法  官  周  明  鴻
以上正本證明與原本無異。
如不服本判決，應於判決送達後10日內，向本院提出上訴狀。
                            書記官  楊  哲  偉
中    華    民    國    95    年    1     月    20    日
論罪法條：
毒品危害防制條例第10條第1 項
施用第一級毒品者，處6 月以上5 年以下有期徒刑。
施用第二級毒品者，處3 年以下有期徒刑。


司法院資訊處製作；財團法人民間司法改革基金會備份。
